【裁判字號】    99,訴,850
【裁判日期】    990630
【裁判案由】    毒品危害防制條例
【裁判全文】
臺灣臺北地方法院刑事判決               99年度訴字第850號
公  訴  人  臺灣臺北地方法院檢察署檢察官
被      告  甲○○
上列被告因違反毒品危害防制條例案件，經檢察官提起公訴（99
年度毒偵字第1506號），嗣被告於準備程序中就被訴事實為有罪
之陳述，經本院合議庭裁定由受命法官獨任進行簡式審判程序，
判決如下：
    主  文
甲○○施用第一級毒品，累犯，處有期徒刑柒月，扣案之海洛因
壹小包（驗餘淨重零點壹肆捌零公克）沒收銷燬之，上開毒品之
包裝袋沒收。
    事  實
一、甲○○前因施用毒品案件，經本院以92年度毒聲字第393 號
    裁定送勒戒處所觀察、勒戒，因有繼續施用毒品傾向，再經
    本院92年度毒聲字第736 號裁定送戒治處所強制戒治，嗣於
    民國92年11月13日停止戒治出監，於93年4 月2 日保護管束
    期滿執行完畢；復因施用毒品案件，於95年2 月20日經本院
    以94年度訴字第496 號判處有期徒刑8 月確定，又因持有及
    施用毒品案件，於同年3 月23日經本院以95年度易字第83號
    各判處有期徒刑3 月、6 月及定應執行刑有期徒刑8 月確定
    ，另因犯恐嚇案件，經臺灣桃園地方法院以95年度桃簡字第
    2279號判處有期徒刑4 月，嗣上述徒刑經合併定應執行刑為
    1 年7 月，甫於96年6 月15日縮刑期滿執行完畢。詎其仍不
    知悔改，基於施用第一級毒品之犯意，於99年3 月29日（為
    警採尿時起回溯26小時內某時），在臺北縣三重市○○路40
    巷4 號3 樓之居所內，以將海洛因與水混合後再使用注射針
    筒施打之方式，施用第一級毒品海洛因1 次。嗣為警於99年
    3 月30日上午8 時30分許，在臺北市萬華區○○○路○段與
    內江街口查獲，並扣得海洛因1 小包（毛重0.3500公克、淨
    重0.1500公克、驗餘淨重0.1480公克）。
二、案經臺北市政府警察局萬華分局報請臺灣臺北地方法院檢察
    署檢察官偵查起訴。
    理  由
一、本件被告甲○○所犯之罪，其法定刑非死刑、無期徒刑或最
    輕本刑有期徒刑3 年以上之罪，亦非高等法院管轄第一審案
    件，被告於本院審理中就被訴事實為有罪之陳述，經告知被
    告簡式審判程序之旨，並聽取公訴人及被告之意見後，本院
    合議庭裁定由受命法官獨任進行簡式審判程序，合先敘明。
二、上揭犯罪事實，業據被告於本院審理中坦承不諱，且其尿液
    檢體為警採集送驗後，經以氣相層析質譜儀法確認檢驗結果
    ，呈嗎啡之陽性反應，此有台灣尖端先進生技醫藥股份有限
    公司出具之濫用藥物檢驗報告（尿液檢體編號042032號）及
    尿液檢體委驗單各1 份附卷可稽，且為警查扣之毒品1 小包
    經鑑定結果，確為海洛因（毛重0.3500公克、淨重0.1500公
    克、驗餘淨重0.1480公克）無訛，此有交通部民用航空局航
    空醫務中心毒品鑑定書（航藥鑑字第0992397 號）在卷可佐
    ，足認被告施用海洛因之任意性自白核與事實相符。此外，
    被告前因施用毒品案件，經法院裁定觀察、勒戒後，因有繼
    續施用毒品之傾向，復經裁定令入戒治處所施以強制戒治，
    嗣於92年11月13日停止戒治出監，於93年4 月2 日保護管束
    期滿執行完畢後，又於5 年內因施用毒品案件，於95年2 月
    20日經本院判處有期徒刑8 月確定，復因持有及施用毒品案
    件，於同年3 月23日經本院各判處有期徒刑3 月、6 月並定
    應執行刑有期徒刑8 月確定等情，有臺灣高等法院被告前案
    紀錄表在卷可按，其在上揭強制戒治執行完畢釋放後5 年內
    ，既已再犯施用毒品之罪，並經依法追訴處罰，其本次犯行
    即與毒品危害防制條例第20條第3 項所稱「5 年後再犯」有
    別，是檢察官依法起訴，於法並無不合。從而，本件事證明
    確，被告犯行堪以認定，應依法論科。
三、按海洛因係毒品危害防制條例第2 條第2 項第1 款所定之第
    一級毒品，核被告所為，係犯毒品危害防制條例第10條第1
    項之施用第一級毒品罪。被告持有海洛因之低度行為，應為
    其施用之高度行為所吸收，不另論罪。又被告有事實欄所載
    之犯罪前科執行情形，有臺灣高等法院被告前案紀錄表在卷
    可按，其受徒刑之執行完畢後，5 年內故意再犯本件有期徒
    刑以上之罪，為累犯，應依刑法第47條第1 項之規定加重其
    刑。爰審酌被告有施用毒品前科，仍不知戒絕毒癮，再度施
    用毒品，自制力不佳，兼以施用毒品危害施用者之神經中樞
    ，不僅對健康產生不良影響，對於社會秩序亦造成一定之隱
    憂，惟念及被告犯後已坦承犯行，犯後態度尚可，及參酌其
    患有愛滋病、慢性肝炎（參卷附診斷證明書），與施用毒品
    之犯罪動機、教育程度不高、經濟及生活狀況不佳等一切情
    狀，量處如主文所示之刑，以資懲儆。
四、扣案之海洛因1 小包（驗餘淨重0.1480公克），為查獲之第
    一級毒品，應依毒品危害防制條例第18條第1 項前段規定予
    以沒收銷燬之（因鑑驗滅失之毒品即無庸宣告沒收銷燬）；
    又上開毒品之包裝袋，乃被告所有供保存毒品以利施用之包
    裝，爰依刑法第38條第1 項第2 款規定，併予宣告沒收。
據上論斷，應依刑事訴訟法第273 條之1 第1 項、第299 條第1
項前段，毒品危害防制條例第10條第1 項、第18條第1 項前段，
刑法第11條前段、第47條第1 項、第38條第1 項第2 款，判決如
主文。
本案經檢察官葉芳秀到庭執行職務。
中    華    民    國    99    年    6     月    30    日
                    刑事第十九庭  法  官  吳俊龍
上正本證明與原本無異。
如不服本判決應於收受送達後10日內向本院提出上訴書狀，並應
敘述具體理由；其未敘述上訴理由者，應於上訴期間屆滿後20日
內向本院補提理由書（均須按他造當事人之人數附繕本）「切勿
逕送上級法院」。
                                  書記官  劉俊源
中    華    民    國    99    年    6     月    30    日
附錄本判決論罪科刑法條：
毒品危害防制條例第10條
施用第一級毒品者，處 6 月以上 5 年以下有期徒刑。
施用第二級毒品者，處 3 年以下有期徒刑。

司法院資訊處製作；財團法人民間司法改革基金會備份。
